臺灣雲林地方法院刑事判決　　　　　　　100年度訴字第139號
公　訴　人　臺灣雲林地方法院檢察署檢察官
被　　　告　蔡世偉
上列被告因違反毒品危害防制條例等案件，經檢察官提起公訴（
100 年度毒偵字第113 號、第319 號、第464 號、100 年度偵字
第257 號），被告於準備程序期日就被訴事實為有罪陳述，本院
進行簡式審判程序，並合併判決如下：
    主  文
蔡世偉施用第一級毒品，共肆罪，均累犯，各處有期徒刑玖月。
又毀壞安全設備竊盜，累犯，處有期徒刑玖月。應執行有期徒刑
貳年貳月。
    事  實
一、蔡世偉前因施用毒品案件，經觀察、勒戒後，認無繼續施用
    毒品之傾向，於民國94年7 月11日釋放出所，由臺灣雲林地
    方法院檢察署檢察官以94年度毒偵字第444 號不起訴處分確
    定。再因施用第一級毒品案件，經臺灣高等法院臺南分院以
    95年上訴字第1175號判處有期徒刑1 年，減為有期徒刑6 月
    確定，於96年7 月29日執行完畢。復因施用第一級毒品案件
    、竊盜案件，經本院分別以96年度訴字第804 號、97年度易
    字第561 號判處有期徒刑8 月、應執行有期徒刑1 年，合併
    定應執行有期徒刑1 年7 月確定；又因施用第一級毒品案件
    ，經本院以97年度訴字第996 號判處有期徒刑8 月確定，嗣
    與上開案件接續執行，甫於99年3 月30日執行完畢。詎其仍
    不知悔改，復分別基於施用第一級毒品海洛因之犯意，而為
    下列行為：
  (一)於99年10月14日為警採尿時點回溯72小時內之某時，在雲林
    縣斗南鎮○○街「大潤發賣場」旁，以將海洛因摻入香煙內
    點燃後吸食其煙霧之方式，施用第一級毒品海洛因1 次。嗣
    於99年10月14日13時45分許，因其係毒品列管人口為警採尿
    送驗，結果呈現嗎啡陽性反應。【以上為100 年度訴字第
    215 號案件部分】
  (二)於99年11月30日為警採尿時點回溯72小時內之某時，在雲林
    縣斗六市○○里○○道路旁，以上開相同方式，施用第一級
    毒品海洛因1 次。嗣因其為毒品列管人口，於99年11月30日
    17時3 分許，經其同意後為警採尿送驗，結果呈現可待因、
    嗎啡陽性反應。【以上為100 年度訴字第139 號案件部分】
  (三)於99年12月31日6 、7 時，在雲林縣斗南鎮阿丹里阿丹46號
    住處內，以上開相同方式，施用第一級毒品海洛因1 次。嗣
    於99年12月31日19時10分許，因另案為警調查時，得其同意
    採尿送驗，結果呈現可待因、嗎啡陽性反應，始悉上情。【
    以上為100 年度訴字第273 號案件部分】
  (四)於100 年1 月3 日為警採尿時點回溯72小時內之某時，在前
    開「大潤發賣場」旁，以上開相同方式，施用第一級毒品海
    洛因1 次。嗣於100 年1 月3 日16時53分許，因其係毒品列
    管人口為警採尿送驗，結果呈現可待因、嗎啡陽性反應，始
    悉上情。【以上為100 年度訴字第215 號案件部分】
二、於99年12月31日15時許，搭乘不知情之歐芳秋（另為不起訴
    處分）所駕駛之車牌號碼SQ-8910 號自小客車，行經吳東華
    位於雲林縣元長鄉○○段388 地號之豬舍時，見上開豬舍內
    置有汽車零件等物，竟基於意圖為自己不法所有之犯意，以
    不詳方式破壞該豬舍固定鐵門、防止他人入侵之木板及木條
    後，進入豬舍內以徒手方式竊取吳東華所有之日光燈座7 臺
    、瓦斯爐1 臺、抽油煙機1 臺、白鐵螺絲1 袋、汽車零件避
    震器3 支、機車零件報廢引擎1 臺等物品（價值約新臺幣2
    至3 萬元），得手後搬運至上開自小客車之後座、行李箱內
    放置，尚未離去之際，即遭吳東華發現並報警處理，當場在
    前開車內起獲其行竊所得之日光燈座等物。【以上為100 年
    度易字第114 號案件部分】
三、案經雲林縣警察局斗六分局、斗南分局、虎尾分局報告，暨
    吳東華訴由雲林縣警察局虎尾分局報告臺灣雲林地方法院檢
    察署檢察官偵查起訴。
    理  由
一、程序部分：
  (一)本件被告所犯為死刑、無期徒刑、最輕本刑為三年以上有期
    徒刑以外之罪，亦非屬高等法院管轄之第一審案件，其於準
    備程序進行中，先就被訴事實為有罪之陳述，經法官告知簡
    式審判程序之旨，並聽取公訴檢察官之意見後，依刑事訴訟
    法第273 條之1 第1 項、第273 條之2 等規定，裁定進行簡
    式審判程序，且不受同法第159 條第1 項、第161 條之2 、
    第161 條之3 、第163 條之1 及第164 條至第170 條所規定
    證據能力認定及調查方式之限制，合先敘明。
  (二)按毒品危害防制條例於92年7 月9 日修正公布，自93年1 月
    9 日施行，其中第20條將施用毒品之刑事處遇程序，區分為
    「初犯」及「5 年內再犯」、「5 年後再犯」。而依修正後
    之規定，僅限於「初犯」及「5 年後再犯」2 種情形，始應
    先經觀察、勒戒或強制戒治程序。倘被告於5 年內已再犯，
    經依法追訴處罰，縱其第3 次（或第3 次以上）再度施用毒
    品之時間，在初犯經觀察、勒戒或強制戒治執行完畢釋放5
    年以後，已不合於「5 年後再犯」之規定，且因已於「5 年
    內再犯」，顯見其再犯率甚高，原實施觀察、勒戒或強制戒
    治，已無法收其實效，即應依該條例第10條處罰（最高法院
    95年度第7 次刑事庭會議決議參照）。經查，被告前因施用
    毒品案件，經觀察、勒戒後，認無繼續施用毒品之傾向，於
    94年7 月11日釋放出所，由臺灣雲林地方法院檢察署檢察官
    以94年度毒偵字第444 號不起訴處分確定。再因施用第一級
    毒品案件，經臺灣高等法院臺南分院以95年上訴字第1175號
    判處有期徒刑1 年，減為有期徒刑6 月確定，於96年7 月29
    日執行完畢。復因施用第一級毒品案件，經本院以96年度訴
    字第804 號、97年度訴字第996 號各判處有期徒刑8 月，兩
    案接續執行，甫於99年3 月30日執行完畢，此有臺灣高等法
    院被告前案紀錄表1 份附卷可憑，是本件被告雖係於受觀察
    、勒戒執行完畢後5 年後，再犯本件毒品危害防制條例第10
    條第1 項、第2 項之罪，惟因前述5 年內曾另再犯施用毒品
    罪名而屬3 犯以上，應依法予以追訴。
二、上開事實，均據被告坦承不諱，事實欄一、(一)(二)(三)(四)所載施
    用第一級毒品部分，被告於99年10月14日13時45分許、99年
    11月30日17時許、99年12月31日19時20分許、100 年1 月3
    日16時53分許，徵其同意後為警方所採集之尿液，經送往正
    修科技大學超微量研究科技中心、詮昕科技股份有限公司以
    酵素免疫分析法EIA 篩檢及氣相層析質譜儀法GC／MS檢驗之
    結果，確實均呈現嗎啡陽性反應，此有【事實欄一(一)】雲林
    縣警察局斗南分局應受尿液檢驗人尿液檢體採集送驗紀錄表
    、詮昕科技股份有限公司99年11月5 日濫用藥物尿液檢驗報
    告各1 份（第319 號偵卷第10頁、第13頁）可為佐證；【事
    實欄一(二)】雲林縣警察局斗六分局毒品犯罪嫌疑人尿液採驗
    作業管制紀錄、正修科技大學超微量研究科技中心99年12月
    20日尿液檢驗報告各1 份（第113 號偵卷第8 、9 頁）；【
    事實欄一(三)】雲林縣警察局虎尾分局毒品犯罪嫌疑人尿液採
    驗作業管制紀錄表、詮昕科技股份有限公司100 年1 月20日
    濫用藥物尿液檢驗報告各1 份（第464 號偵卷第7 頁、第30
    頁）；【事實欄一(四)】雲林縣警察局斗南分局應受尿液檢驗
    人尿液檢體採集送驗紀錄表、詮昕科技股份有限公司100 年
    1 月14日濫用藥物尿液檢驗報告各1 份（第319 號偵卷第11
    頁、第14頁）可為佐證。另事實欄二所載毀壞安全設備竊盜
    罪部分，核與告訴人吳東華於警詢時之指述、偵查中之證述
    、歐芳秋於警詢時之陳述、偵查中之證述（虎尾分局警卷第
    1 頁至第3 頁、第8 頁至第11頁，第257 號偵卷第23頁至第
    25頁、第35頁至第37頁）大致相符，並有指贓物認領保管單
    1 份、刑案現場照片8 張、本院公務電話紀錄1 份（同上警
    卷第11頁、第28頁至第31頁，100 年度易字第114 號本院卷
    ）可為佐證，足認被告前開自白，均與事證相符，堪以採信
    。綜上，本件事證明確，被告上開犯行均堪以認定，應依法
    論科。
三、新舊法比較：
    按被告上開事實欄二所載之行為後，刑法第321 條之規定業
    於100 年1 月26日修正公布，自100 年1 月28日起生效。修
    正後之刑法，將法定刑由原本之「6 月以上5 年以下有期徒
    刑」修正為「6 月以上5 年以下有期徒刑，得併科新臺幣10
    萬元以下罰金」。是修正後之規定對被告並非較有利，依照
    刑法第2 條第1 項前段為「從舊從輕」之比較後，本案應適
    用修正前（即行為時）之規定論處。
四、論罪科刑：
  (一)次按刑法第321 條第1 項第2 款所謂「安全設備」，係指依
    社會通常觀念足認為防盜之設備而言，此有最高法院25年上
    字第4168號判例可為參照。是被告於事實欄二所載之部分，
    以破壞告訴人為防盜而固定鐵門之木條、木板方式進入豬舍
    內行竊之行為，依一般社會通常觀念，應認係毀壞防盜之安
    全設備竊盜。核被告就事實欄二所載部分所為，係犯修正前
    刑法第321 條第1 項第2 款之加重竊盜罪；就事實欄一、(一)
    (二)(三)(四)所載部分所為，均係犯毒品危害防制條例第10條第1
    項之施用第一級毒品罪。
  (二)被告持有第一級、第二級毒品之低度行為，則為施用之高度
    犯行所吸收，均不另論罪。
  (三)被告所犯上開施用第一級毒品4 罪與加重竊盜罪間，犯意各
    別、行為互異，應予分論併罰。
  (四)查被告有前述犯罪事實欄所記載之前科紀錄，此有臺灣高等
    法院被告前案紀錄表1 份附卷可參，是被告於前次徒刑之執
    行完畢後，5 年以內故意再犯本件有期徒刑以上之各罪，為
    累犯，應依刑法第47條第1 項規定各加重其刑。
  (五)爰審酌被告有事實欄所載之前科紀錄，素行不佳，又其前因
    施用毒品案件，已經觀察、勒戒、多次起訴科刑執行完畢，
    竟仍不思悔改，徹底袪除施用毒品之惡習，再多次為施用海
    洛因犯行；又被告四肢健全、年輕力壯，不思以己力賺取財
    物，竟圖不勞而獲，破壞告訴人所設之安全設備，竊取告訴
    人所有之物，卻辯稱係為修車使用，尚不足取。惟考量被告
    於審理時尚知坦承犯行，態度尚可，又施用毒品之犯行，在
    本質上乃屬戕害自己身心健康之行為，尚未有嚴重破壞社會
    秩序或侵害他人權益之情形，且被告上開竊盜犯行，及時為
    告訴人發覺，所竊得之物品業經告訴人領回，未造成損失擴
    大之情形，暨被告自陳擔任駕駛堆高機之工作等一切情狀，
    分別量處如主文所示之刑，並定其應執行之刑。
五、據上論斷，應依刑事訴訟法第273 條之1 第1 項、第299 條
    第1 項前段，毒品危害防制條例第10條第1 項，刑法第2 條
    第1 項前段、第11條前段、（修正前）第321 條第1 項第2
    款、第47條第1 項、第51條第5 款，判決如主文。
本案經檢察官莊珂惠到庭執行職務。
中    華    民    國    100   年    4     月    13    日
                  刑事第三庭    法  官  蕭雅毓
以上正本證明與原本無異。
如不服本判決應於收受判決後10日內向本院提出上訴書狀，並應
敘述具體理由；其未敘述上訴理由者，應於上訴期間屆滿後20日
內向本院補提理由書（均須按他造當事人之人數附繕本）。「切
勿逕送上級法院」。
                                書記官  鍾宜津
中    華    民    國   100    年    4     月    13    日
附錄本案論罪科刑法條全文：
毒品危害防制條例第10條
施用第一級毒品者，處 6 月以上 5 年以下有期徒刑。
施用第二級毒品者，處 3 年以下有期徒刑。
修正前中華民國刑法第321條（加重竊盜罪）
犯竊盜罪而有左列情形之一者，處6 月以上5 年以下有期徒刑：
一  於夜間侵入住宅或有人居住之建築物、船艦，或隱匿其內而
    犯之者。
二  毀越門扇、牆垣或其他安全設備而犯之者。
三  攜帶兇器而犯之者。
四  結夥三人以上而犯之者。
五  乘火災、水災或其他災害之際而犯之者。
六  在車站或埠頭而犯之者。
前項之未遂罰之。